臺灣新北地方法院民事裁定
111年度亡字第66號
聲  請  人  朱陳綉女


上列聲請人因宣告朱俊生死亡事件，聲請公示催告，本院裁定如
下：
    主    文
一、准對失蹤人朱俊生（男，民國00年00月00日生、身分證統一
    編號：Z000000000號、最後設籍地址：新北市○○區○○路0段0
    00巷00弄00號10樓）為宣告死亡之公示催告。
二、該失蹤人應於本公示催告揭示於本院公告處或資訊網路之翌
    日起六個月內，向本院陳報現尚生存，如不陳報，本院將宣
    告其為死亡。
三、無論何人，凡知該失蹤人之生死者，均應於上開時日以前，
    將其所知之事實，陳報本院。
    理    由
一、按失蹤人失蹤滿7 年，或為遭遇特別災難而於特別災難終了
    滿1 年後，其利害關係人得向法院聲請為死亡之宣告，民法
    第8 條第1 項定有明文。次按法院准許宣告死亡之聲請者，
    應公示催告。公示催告應揭示於法院公告處、資訊網路及其
    他適當處所；法院認為必要時，並得命登載於公報或新聞紙
    ，或用其他方法公告之。又前開陳報期間，自揭示之日起，
    應有6 個月以上。家事事件法第156 條、第130 條第3 項至
    第5 項分別定有明文。
二、本件聲請意旨略以：聲請人之配偶朱俊生於民國000年00月0
    0日離家後，迄未歸返，音訊全無，生死不明，聲請人於103
    年12月24日報警協尋，仍無所獲，失蹤人朱俊生失蹤迄今已
    逾7年，為此聲請准予為公示催告等語。
三、聲請人主張之上開事實，業據其到庭陳述綦詳，並提出戶籍
    謄本、新北市政府警察局土城分局清水派出所受（處）理失
    蹤人口案件登記表為證，且經證人即聲請人媳婦蕭英華到庭
    證稱：相對人失蹤一個星期沒回家這件事，是聲請人跟伊等
    說伊等才知道，伊跟兩造住在附近，大約1個月會見2、3次
    面，相對人離家後伊就沒有看到相對人。相對人離家前都還
    有跟親戚聯絡，離家後都沒有聽到相對人有跟誰聯絡等語（
    見本院111年7月11日非訟事件筆錄）；另經本院依職權調閱
    失蹤人朱俊生之勞保投保紀錄、入出境紀錄、在監在押紀錄
    之結果，雖查有相對人於109年11月1日有燿華電子股份有限
    公司之加保、退保紀錄，然聲請人陳稱應係其女兒朱玉菁不
    小心以眷屬身分幫相對人投保所致，此外均查無相關紀錄等
    情，此有勞保局查詢資料、健保Web IR查詢系統列印資料、
    入出境資訊連結作業、臺灣高等法院在監在押全國紀錄表等
    件附卷可憑。綜上調查，聲請人之主張，自堪信為真實。揆
    諸首開法條規定，聲請人所為聲請，核無不合，應予准許。
四、依家事事件法第156 條，裁定如主文。
中　　華　　民　　國　　111 　年　　8 　　月　　3 　　日
                  家事第一庭    法　官　周靖容
以上正本證明與原本無異。
如不服本裁定應於送達後10日內向本院提出抗告狀，並應繳納抗
告費新台幣1000元整。 
中　　華　　民　　國　　111 　年　　8 　　月　　4 　　日
                                書記官　鄭淑怡